【裁判字號】    98,簡上,766
【裁判日期】    980930
【裁判案由】    詐欺
【裁判全文】
臺灣桃園地方法院刑事判決             98年度簡上字第766號
上  訴  人
即  被  告  乙○○
                    現於桃園內壢郵政90634號信箱部隊服役
上列上訴人即被告因詐欺案件，不服本院98年度壢簡字第1438號
，中華民國98年7月13日第一審刑事簡易判決（聲請簡易判決處
刑案號：97年度偵字第25413 號、98年度偵字第8595號），提起
上訴，本院管轄第二審合議庭判決如下：
    主      文
上訴駁回。
李祐祖緩刑貳年。
    事實及理由
一、本案經本院合議庭審理結果，認原審簡易判決以上訴人即被
    告李祐祖犯刑法第30條第1 項前段、第339 條第1 項之幫助
    詐欺取財罪，判處有期徒刑3 月，並諭知易科罰金之折算標
    準為新台幣（下同）1,000 元折算1 日，認事用法及量刑均
    無不當，應予維持，並引用原審簡易判決書記載之事實、證
    據及理由（如附件），且證據及理由部分並補充：犯罪事實
    業據上訴人即被告李祐祖於本院審理中坦承不諱。
二、上訴人即被告上訴意旨略以：伊已與被害人和解，請求法院
    考量伊社會閱歷不足，年紀尚輕，給予自新機會，從輕發落
    云云。
三、按法官於有罪判決如何量處罪刑，甚或是否宣告緩刑，均為
    實體法賦予審理法官裁量之刑罰權事項，法官行使此項裁量
    權，自得依據個案情節，參酌刑法第57條所定各款犯罪情狀
    之規定，於法定刑度內量處被告罪刑；除有逾越該罪法定刑
    或法定要件，或未能符合法規範體系及目的，或未遵守一般
    經驗及論理法則，或顯然逾越裁量，或濫用裁量等違法情事
    之外，自不得任意指摘其量刑違法，最高法院對此並著有80
    年台非字第473 號、75年台上字第7033號、72年台上字第66
    96號、72年台上字第3647號等判例可資參照。本件原審認被
    告犯刑法第30條第1 項前段、第339 條第1 項之幫助詐欺取
    財罪，並斟酌被告之犯罪行為導致犯罪追查不易，形成查緝
    死角，本件被害人共計有3 名，匯入被告中華郵政內壢郵局
    帳戶之金額共計66,151元，是對被害人及社會治安之危害非
    輕，及犯後態度等一切情狀，判處有期徒刑3 月，並諭知如
    易科罰金，以1,000 元折算1 日，其認事用法並無違誤，所
    為量刑亦無失當之處，被告上訴意旨請求撤銷改判，從輕量
    刑云云，尚無理由，應予駁回。
四、末查，被告前未曾因故意犯罪而受有期徒刑以上刑之宣告，
    有臺灣高等法院被告前案紀錄表1 份附卷可稽，念其因一時
    失慮，致罹刑典，行為後已坦承犯行，且於本院審理時，已
    賠償被害人甲○○、陳瀅安（原名：丁○○）之損失，有本
    院98年9 月15日準備程序筆錄及渣打國際商業銀行股份有限
    公司匯款副知通知書在卷可憑（另被害人丙○○部分，則因
    金融機構已主動將其受騙款項退還，故其不另請求被告賠償
    ），足認被告確有悔悟之心，上開被害人並均陳明同意給被
    告自新機會，本院認被告經此刑之宣告後，應能知所警惕，
    而無再犯之虞，本院認其所受刑之宣告，以暫不執行為適當
    ，併予宣告緩刑2 年，以啟自新。
據上論斷，應依刑事訴訟法第455 條之1 第1 項、第3 項、第36
8 條、第373 條，刑法第74條第1 項第1 款，判決如主文。
本案經檢察官梁光宗到庭執行職務。
中    華    民    國    98    年    9     月    30    日
                  刑事第一庭    法  官  曾家貽
                                法  官  張瓊華
                                法  官  鄭吉雄
以上正本證明與原本無異。
不得上訴。
                                書記官  劉宗源
中    華    民    國    98    年    9     月    30    日


司法院資訊處製作；財團法人民間司法改革基金會備份。
